最高法院刑事判決　　　　　　　九十六年度台非字第二五四號
上　訴　人　最高法院檢察署檢察總長
被　　　告　甲○○
　　　　　　　　　　號4樓
上列上訴人因被告違反兒童及少年性交易防制條例案件，對於台
灣板橋地方法院中華民國九十六年五月三十日第二審確定簡易判
決（九十六年度簡上字第一五六號，聲請簡易判決處刑案號：台
灣板橋地方法院檢察署九十五年度偵字第二二０五八「原判決誤
載為二二０五八九」號），認為違背法令，提起非常上訴，本院
判決如下：
    主  文
上訴駁回。
    理  由
非常上訴理由稱：「按判決不適用法則或適用不當者，為違背法
令，刑事訴訟法第三百七十八條定有明文。又兒童及少年性交易
防制條例第二十九條以媒體散布性交易訊息罪之立法意旨在處罰
利用各種廣告物、媒體等以散布、刊登或播送足以引誘、媒介、
暗示或其他促使人為性交易之訊息者，藉以防制淫風之訊息，淨
化社會風氣。是以行為人除客觀上須有以廣告物、出版品、廣播
、電視、電子訊號、電腦網路或其他媒體，散布、播送或刊登足
以引誘、媒介、暗示或其他促使人為性交易之訊息外，主觀上仍
應有散布促使人為性交易訊息之犯意存在，始能論以該罪。查本
件原審認定被告甲○○係因前在網路拍賣與賴虎生發生糾紛，乃
以賴虎生之名義，在電腦網路刊登促使人為性交易訊息，造成賴
虎生之困擾，以為報復。則被告刊登該網路訊息，顯無促使人為
性交易之犯意甚明，自不應論以媒體散布性交易訊息罪。詎原判
決竟遽予論罪科罰，自有適用法則不當之違誤。案經確定，且於
被告不利。爰依刑事訴訟法第四百四十一條、第四百四十三條提
起非常上訴，以資糾正」等語。
本院按非常上訴旨在糾正確定判決之審判違背法令，藉以統一法
令之適用，不涉及事實問題，故非常上訴審，應依原判決所確定
之事實為基礎，僅就原判決所認定之犯罪事實，審核判斷其適用
法令有無違誤，此觀刑事訴訟法第四百四十五條第二項之規定自
明。因之，提起非常上訴，應依原判決所確認之事實，據以指摘
該確認事實所適用之法律具有違背法令之原因，乃當然之解釋。
又兒童及少年性交易防制條例第二十九條，揆其立法意旨，在處
罰利用各種廣告物、媒體等，散布、刊登或播送足以引誘、媒介
、暗示或其他促使人為性交易之訊息者，以防杜各種媒體上色情
廣告泛濫，助長淫風，俾淨化社會風氣，故行為人苟有刊登足以
引誘促使人為性交易之訊息於廣告、媒體之犯意及行為，即足成
立該罪。本件原確定判決，援引第一審簡易判決及檢察官聲請簡
易判決處刑書，認被告甲○○前因網路拍賣與賴虎生發生糾紛，
為報復賴虎生，遂基於以電腦網路刊登促使人為性交易訊息之犯
意，於民國九十五年七月二十一日下午五時一分許，在台北縣土
城市○○路一０五巷三弄十一號四樓其住處，利用電腦網際網路
設備，連結至可供不特定人瀏覽、具公開性質之「台灣性網（TW
-SEX.COM）極樂台灣（買春情色地區發表）」（http://www.tw-
sex.com/happy/1.htm），化名「著急女孩」，刊登主題為「拜
託幫助我」，內容為「最近家人生病，急需錢，不得已的，希望
能援助我。手機：0000000000、MSN：gn00000000@ho
tmail.com、信箱：gn00000000@hotmail.com 」之足以引誘暗示
促使人為性交易之訊息及被告前因網路拍賣所取得之賴虎生行動
電話號碼、電子郵件信箱等資料，用以引誘暗示上網瀏覽之不特
定人聯繫賴虎生從事有對價之性交易，造成賴虎生困擾，以為報
復等情。由上述原判決所確認之事實以觀，被告於電腦網路刊登
上開促使人為性交易訊息，固肇因於報復賴虎生之動機，始萌生
犯意，然其既將之刊登於買春情色地區發表之網頁，自有利用廣
告媒體，刊登足以引誘促使人為性交易訊息之犯意，要不因其刊
登之動機意在報復而得解免罪責。原確定判決據以維持第一審判
決對被告論罪科刑，駁回被告之第二審上訴，並無適用法則不當
之違誤。非常上訴意旨稱被告欠缺促使人為性交易之犯意，不能
論以上開媒體散布性交易訊息罪，顯屬誤解。其執此指摘，非有
理由，應予駁回。
據上論結，應依刑事訴訟法第四百四十六條，判決如主文。
中　　華　　民　　國　九十六　年　　十　　月　　四　　日
                      最高法院刑事第七庭
                          審判長法官  張　淳　淙
                                法官  劉　介　民
                                法官  張　春　福
                                法官  蔡　彩　貞
                                法官  林　俊　益
      本件正本證明與原本無異
                                      書  記  官
中　　華　　民　　國　九十六　年　　十　　月　 十二 　日
                                                      Ｑ
